臺灣桃園地方法院民事裁定
                                     110年度再易字第14號
再審原告    陳玠佑  住○○市○○區○○○路0段00巷00弄0                       0號0樓


再審被告    第一產物保險股份有限公司

法定代理人  李正漢
上列當事人間請求損害賠償事件，再審原告對於民國110年4月16
日本院110年度再易字第1號確定判決提起再審之訴，本院裁定如
下：
    主  文
再審之訴駁回。
再審訴訟費用由再審原告負擔。
    理  由
一、按再審之訴，法院認無再審理由，判決駁回後，不得以同一
    事由，對於原確定判決或駁回再審之訴之確定判決，更行提
    起再審之訴，民事訴訟法第498條之1定有明文。蓋再審之目
    的，原在匡正確定終局判決之不當，以保障當事人之權益。
    惟為避免當事人以同一事由對於原確定判決或駁回再審之訴
    之確定判決，一再提起再審之訴，致浪費司法資源，自應予
    以限制，故再審原告以同一事由對原確定判決、再審確定判
    決提起再審之訴，自非合法（最高法院99年度台再字第10號
    裁定意旨參照）。又再審之訴不合法者，法院應以裁定駁回
    之，同法第502條第1項亦定有明文。
二、再審原告主張略以:
（一）訴外人李政樺非本案當事人，其因本事故與有過失，與本
      案無關，再審原告無法適用民法第217條第1項之規定。
（二）訴外人李政樺非本案當事人，其因本事故與再審原告皆有
      過失，致訴外人台大小客車租賃股份有限公司所有車牌號
      碼000-0000號租賃小客車（下稱系爭車輛）受損所有修車
      費用，與本案無關，無法作為再審原告應賠償金額之依據
      。再審被告非交通事故當事人李政樺之合法代理人，此事
      故是再審原告與李政樺間之事，除事故以外之第三人，利
      用非經他人同意或授權之資料，意圖為自己損害他人之利
      益，恐有觸法之嫌？再審原告在本事故是否有違規有過失
      ？與本案再審被告皆無關，再審原告強烈抗議不接受再審
      被告論及本事故任何有關言論，法院在本案對再審原告有
      關事故之判決皆屬無效。從而，本院110年度再易字第1號
      民事判決（下稱原確定判決）適用法規顯有錯誤，爰於法
      定期間內提起本件再審之訴等語。並聲明：㈠原確定判決
      廢棄。㈡本院109年度簡上字第192號確定判決（下稱系爭
      第192號確定判決）廢棄。
三、查，再審原告前於110年1月6日以本院系爭第192號確定判決
    ，不當解釋民法第185條、保險法第53條及民事訴訟法第388
    條等規定，而有民事訴訟法第496條第1項第1款規定適用法
    規顯有錯誤之再審事由，向本院提出再審之訴，經本院原確
    定判決於110年4月16日判決駁回再審原告之訴。嗣再審原告
    於同年4月30日復執原確定判決不當適用民法第217條第1項
    等規定為由，提起本件再審之訴。經本院審視再審原告前後
    2次所提再審之訴之事由，其中就民法第273條第1項部分，
    原確定判決已敘明民法185條共同侵權行為之連帶賠償責任
    ，依民法第273條第1項規定，債權人本得請求共同侵權行為
    人中之一人或數人或全體為全部之給付。又原確定判決亦已
    詳述系爭第192號確定判決得依職權適用民法第217條第1項
    、第3項過失相抵之規定，則再審被告之承保車主既同意訴
    外人李政樺使用系爭車輛，依民法第217條第3項之規定，即
    應承擔訴外人李政樺之過失責任。是再審原告前後2次所提
    再審之訴之事由，俱屬相同，則依上開說明，再審原告自不
    得就同一事由，對於原確定判決更行提起再審之訴。從而，
    本件再審之訴為不合法，應予駁回。
四、據上論結，本件再審之訴為不合法，依民事訴訟法第502條
    第1項、第95條、第78條，裁定如主文。
中　　華　　民　　國　　110 　年　　12　　月　　10　　日
                  民事第三庭  審判長法　官　魏于傑
　　　　　                          法  官  卓立婷
　　　　　　　　　　                法  官  吳為平　　　　　
上列正本證明與原本無異。
不得抗告。
                                    書記官  邱淑利
中　　華　　民　　國　　110 　年　　12　　月　　15　　日